【裁判字號】    98,訴緝,30
【裁判日期】    980227
【裁判案由】    毒品危害防制條例
【裁判全文】
臺灣板橋地方法院刑事判決              98年度訴緝字第30號
公  訴  人  臺灣板橋地方法院檢察署檢察官
被      告  甲○○
上列被告因違反毒品危害防制條例等案件，經檢察官提起公訴（
97年度毒偵字第4194號、第5426號、第6430號、第7438號），本
院合議庭以裁定進行簡式審判程序，判決如下：
    主  文
甲○○犯如附表一、二所示之罪，各處如附表一、二所示之刑。
有期徒刑部分應執行有期徒刑肆年。
    事  實
一、甲○○前因施用毒品案件，經臺灣臺北地方法院以88年度毒
    聲字第3068號裁定將其送往勒戒處所觀察、勒戒後，認有繼
    續施用毒品之傾向，再經該院以88年度毒聲字第3287號裁定
    令入戒治處所施以強制戒治，嗣其因強制戒治成效經評定為
    合格，無繼續戒治之必要，經該院以89年度毒聲字第1464號
    裁定停止戒治，所餘戒治期間付保護管束，惟甲○○於保護
    管束期間內，因違反保護管束應遵守事項情節重大，經該院
    再以89年度毒聲字第2215號裁定撤銷停止戒治，令入戒治處
    所施以強制戒治，而於民國91年6 月27日強制戒治期滿執行
    完畢，由臺灣臺北地方法院檢察署檢察官以91年度戒毒偵字
    第126 號為不起訴處分確定；甲○○於上開強制戒治執行完
    畢後5 年內，復有施用第一級、第二級毒品之行為，經本院
    以93年度第1700號分別判處有期徒刑8 月、有期徒刑4 月，
    應執行有期徒刑10月確定（已執行完畢，詳下述）。又甲○
    ○前因竊盜案件，經本院以90年度易字第2823號判處有期徒
    刑7 月確定，復因偽造文書案件，經本院以91年度訴字第21
    4 號判處有期徒刑6 月確定，再因贓物案件，經本院以91年
    度易字第573 號判處有期徒刑5 月確定，另因恐嚇案件，經
    臺灣高等法院以92年度上訴字第2890號判處有期徒刑4 年確
    定，上開宣告之4 項有期徒刑嗣經法院裁定減刑並定其應執
    行有期徒刑4 年7 月確定；甲○○又因竊盜案件，經臺灣桃
    園地方法院以93年度桃簡字第363 號判處有期徒刑6 月確定
    ，嗣經法院裁定減刑為有期徒刑3 月確定；甲○○復因施用
    第一級、第二級毒品案件，經本院以93年度訴字第1700號分
    別判處有期徒刑8 月、有期徒刑4 月（應執行有期徒刑10月
    ；詳前述）確定，再因贓物案件，經本院以94年度簡字第27
    29號判處有期徒刑4 月確定，上開宣告之有期徒刑8 月、有
    期徒刑4 月、有期徒刑4 月嗣經法院裁定減刑並定其應執行
    有期徒刑6 月又15日確定；前述經減刑後應執行之有期徒刑
    4 年7 月、有期徒刑3 月、有期徒刑6 月又15日經接續執行
    ，而於96年8 月30日縮短刑期假釋出監，並於97年3 月1 日
    縮刑期滿未經撤銷假釋，上開有期徒刑以已執行論。詎甲○
    ○仍不知悔改，明知海洛因及甲基安非他命分別為毒品危害
    防制條例第2 條第2 項第1 款、第2 款所規定之第一級毒品
    及第二級毒品，竟仍基於施用第一級毒品海洛因之犯意，先
    後於如附表一所示之時間、地點，以如附表一所示之方式，
    施用第一級毒品海洛因；另基於施用第二級毒品甲基安非他
    命之犯意，先後於如附表二所示之時間、地點，以如附表二
    所示之方式，施用第二級毒品甲基安非他命。嗣經警先後於
    如附表三所示之時間、地點查獲甲○○，並分別扣得如附表
    三所示之物。
二、案經臺北縣政府警察局移送及臺北縣政府警察局三重分局、
    臺北縣政府警察局蘆洲分局報請臺灣板橋地方法院檢察署檢
    察官偵查起訴。
    理  由
一、上揭事實，業據被告甲○○於本院審理時均坦白承認；且被
    告先後4 次為警查獲後所採集之尿液，經送請臺灣檢驗科技
    股份有限公司以酵素免疫分析法初步檢驗、氣相層析質譜儀
    法確認檢驗之檢驗結果，確均呈海洛因代謝物嗎啡、可待因
    及甲基安非他命陽性反應，有該檢驗機構所出具之濫用藥物
    檢驗報告4 紙在卷可稽；而被告如附表三編號1 所示為警查
    獲時所扣得之白色粉末8 包（驗餘淨重合計0.72公克），經
    法務部調查局濫用藥物實驗室以氣相層析質譜儀法鑑定之結
    果，確含第一級毒品海洛因成分，有該實驗室97年5 月29日
    調科壹字第09723025380 號毒品鑑定書1 紙在卷可按，而被
    告如附表三編號2 、編號3 、編號4 所示為警查獲時分別扣
    得之白色粉末1 包（驗餘淨重0.012 公克）、白色粉末2 包
    （驗餘淨重合計1.4989公克）、白色粉末1 包（驗餘淨重0.
    2097公克），經送請交通部民用航空局航空醫務中心以氣相
    層析質譜儀法鑑定之結果，確均含第一級毒品海洛因成分，
    亦有該中心毒品鑑定書3 紙在卷可按；此外，復有如附表三
    編號1 所示之甲基安非他命12包（合計淨重13.4公克）、注
    射針筒4 支、玻璃球2 只、吸食器1 組、附表三編號2 所示
    之甲基安非他命1 包（淨重0.19公克）、附表三編號3 所示
    之注射針筒1 支等物扣案可資佐證，足認被告上開自白，核
    與事實相符。又被告前因施用毒品案件，經臺灣臺北地方法
    院以88年度毒聲字第3068號裁定將其送往勒戒處所觀察、勒
    戒後，認有繼續施用毒品之傾向，再經該院以88年度毒聲字
    第3287號裁定令入戒治處所施以強制戒治，嗣其因強制戒治
    成效經評定為合格，無繼續戒治之必要，經該院以89年度毒
    聲字第1464號裁定停止戒治，所餘戒治期間付保護管束，惟
    被告於保護管束期間內，因違反保護管束應遵守事項情節重
    大，經該院再以89年度毒聲字第2215號裁定撤銷停止戒治，
    令入戒治處所施以強制戒治，而於91年6 月27日強制戒治期
    滿執行完畢，由臺灣臺北地方法院檢察署檢察官以91年度戒
    毒偵字第126 號為不起訴處分確定；被告於上開強制戒治執
    行完畢後5 年內，復有施用第一級、第二級毒品之行為，經
    本院以93年度第1700號分別判處有期徒刑8 月、有期徒刑4
    月，應執行有期徒刑10月確定（已執行完畢，詳前述），此
    亦有臺灣高等法院被告前案紀錄表1 份在卷可憑；本件事證
    明確，被告施用毒品犯行，堪以認定。
二、按海洛因及甲基安非他命分別為毒品危害防制條例第2 條第
    2 項第1 款、第2 款所規定之第一級毒品及第二級毒品。核
    被告施用海洛因之行為，係犯毒品危害防制條例第10條第1
    項之施用第一級毒品罪，其施用甲基安非他命之行為，係犯
    毒品危害防制條例第10條第2 項之施用第二級毒品罪；其施
    用前後持有第一級毒品海洛因、第二級毒品甲基安非他命之
    低度行為，應為其施用之高度行為所吸收，均不另論罪。被
    告上開4 次施用第一級毒品、4 次施用第二級毒品等犯行，
    犯意各別，行為互異，應予分論併罰。又被告有如事實欄第
    1 項所載之犯罪科刑及執行紀錄，有臺灣高等法院被告前案
    紀錄表在卷可參，其於受有期徒刑之執行完畢後，5 年內故
    意再犯本件有期徒刑以上之罪，為累犯，應依刑法第47條第
    1 項規定加重其刑。爰審酌被告前已因施用毒品而受不起訴
    處分之寬典，並經法院論罪科刑執行完畢，猶不知警惕而再
    犯本件施用毒品之罪，顯見其自制力薄弱，惟其施用毒品僅
    屬自殘行為，對於他人之法益尚無直接之侵害，及被告犯後
    坦承犯行，態度尚稱良好等一切情狀，就其各次犯行分別量
    處如主文所示之刑，並就有期徒刑部分定其應執行之刑。扣
    案如附表三編號1 所示之海洛因8 包（驗餘淨重合計0.72公
    克）、甲基安非他命12包（合計淨重13.4公克）、如附表三
    編號2 所示之海洛因1 包（驗餘淨重0.012 公克）、甲基安
    非他命1 包（淨重0.19公克）、如附表三編號3 所示之海洛
    因2 包（驗餘淨重合計1.4989公克）、如附表三編號4 所示
    之海洛因1 包（驗餘淨重0.2097公克），分別係被告本件施
    用毒品犯行所查獲之第一級毒品及第二級毒品，均應依毒品
    危害防制條例第18條第1 項前段規定沒收銷燬之；又如附表
    三編號1 所示之注射針筒4 支、如附表三編號3 所示之注射
    針筒1 支等物，均係被告所有供其本件施用第一級毒品海洛
    因犯行所用之物，而如附表三編號1 所示之玻璃球2 只、吸
    食器1 組等物，則均係被告所有供其本件施用第二級毒品甲
    基安非他命犯行所用之物，此據被告供承明確，爰併依刑法
    第38條第1 項第2 款規定宣告沒收。
據上論斷，應依刑事訴訟法第273 條之1 第1 項、第299 條第1
項前段，毒品危害防制條例第10條第1 項、第2 項、第18條第1
項前段，刑法第11條前段、第47條第1 項、第38條第1 項第2 款
、第51條第5 款，判決如主文。
本案經檢察官連思藩到庭執行職務
中    華    民    國    98    年    2     月    27    日
                刑事第十四庭  法  官  劉景宜
上列正本證明與原本無異。
如不服本判決，應於判決送達後10日內敘明上訴理由，向本院提
出上訴狀 (應附繕本) ，上訴於臺灣高等法院。其未敘述上訴理
由者，應於上訴期間屆滿後20日內向本院補提理由書「切勿逕送
上級法院」。
                              書記官  謝秀青
中    華    民    國    98    年    3     月    2     日
附表一
┌─┬────┬────┬─────────┬─────────────┐
│編│行為時間│行為地點│行為方式          │所犯罪名及宣告刑          │
│號│（民國）│        │                  │                          │
├─┼────┼────┼─────────┼─────────────┤
│ 1│97年4 月│臺北縣三│以將海洛因加水稀釋│甲○○施用第一級毒品，累犯│
│  │27日晚間│重市三和│後再以針筒注射入體│，處有期徒刑拾月；扣案海洛│
│  │6 、7 時│路3 段10│內之方式，施用第一│因捌包（驗餘淨重合計零點柒│
│  │許      │7 號11樓│級毒品海洛因。    │貳公克）沒收銷燬之，注射針│
│  │        │之7 居處│                  │筒肆支沒收。              │
├─┼────┼────┼─────────┼─────────────┤
│2 │97年6 月│臺北縣三│以將海洛因加水稀釋│甲○○施用第一級毒品，累犯│
│  │18日上午│重市三和│後再以針筒注射入體│，處有期徒刑拾月；扣案海洛│
│  │10時許  │路3 段91│內之方式，施用第一│因壹包（驗餘淨重零點零壹貳│
│  │        │巷69號3 │級毒品海洛因（該注│公克）沒收銷燬之。        │
│  │        │樓居處  │射針筒業經丟棄而滅│                          │
│  │        │        │失）。            │                          │
├─┼────┼────┼─────────┼─────────────┤
│3 │97年7 月│臺北縣蘆│以將海洛因加水稀釋│甲○○施用第一級毒品，累犯│
│  │22日中午│洲市長安│後再以針筒注射入體│，處有期徒刑拾月；扣案海洛│
│  │12時許  │街172 巷│內之方式，施用第一│因貳包（驗餘淨重合計壹點肆│
│  │        │7 號2 樓│級毒品海洛因。    │玖捌玖公克）沒收銷燬之，注│
│  │        │203 室居│                  │射針筒壹支沒收。          │
│  │        │處      │                  │                          │
├─┼────┼────┼─────────┼─────────────┤
│4 │97年8 月│臺北縣蘆│以將海洛因加水稀釋│甲○○施用第一級毒品，累犯│
│  │31日下午│洲市中原│後再以針筒注射入體│，處有期徒刑拾月；扣案海洛│
│  │5 時許  │路87號9 │內之方式，施用第一│因壹包（驗餘淨重零點貳零玖│
│  │        │樓之4 居│級毒品海洛因（該注│柒公克）沒收銷燬之。      │
│  │        │處      │射針筒業經丟棄而滅│                          │
│  │        │        │失）。            │                          │
└─┴────┴────┴─────────┴─────────────┘
附表二
┌─┬────┬────┬─────────┬─────────────┐
│編│行為時間│行為地點│   行為方式       │所犯罪名及宣告刑          │
│號│（民國）│        │                  │                          │
├─┼────┼────┼─────────┼─────────────┤
│ 1│97年4 月│臺北縣三│以將甲基安非他命置│甲○○施用第二級毒品，累犯│
│  │28日下午│重市三和│於玻璃球吸食器內加│，處有期徒刑陸月；扣案甲基│
│  │5 時許  │路3 段10│熱燒烤吸食其煙霧之│安非他命拾貳包（合計淨重拾│
│  │        │7 號11樓│方式，施用第二級毒│參點肆公克）沒收銷燬之，玻│
│  │        │之7 居處│品甲基安非他命。  │璃球貳只、吸食器壹組均沒收│
│  │        │        │                  │。                        │
├─┼────┼────┼─────────┼─────────────┤
│2 │97年6 月│臺北縣三│以將甲基安非他命置│甲○○施用第二級毒品，累犯│
│  │18日上午│重市三和│於玻璃球吸食器內加│，處有期徒刑陸月；扣案甲基│
│  │10時30分│路3 段91│熱燒烤吸食其煙霧之│安非他命壹包（淨重零點壹玖│
│  │許      │巷69號3 │方式，施用第二級毒│公克）沒收銷燬之。        │
│  │        │樓居處  │品甲基安非他命（該│                          │
│  │        │        │吸食器經丟棄而滅失│                          │
│  │        │        │）。              │                          │
├─┼────┼────┼─────────┼─────────────┤
│3 │97年7 月│臺北縣蘆│以將甲基安非他命置│甲○○施用第二級毒品，累犯│
│  │22日中午│洲市長安│於玻璃球吸食器內加│，處有期徒刑陸月。        │
│  │12時30分│街172 巷│熱燒烤吸食其煙霧之│                          │
│  │許      │7 號2 樓│方式，施用第二級毒│                          │
│  │        │203 室居│品甲基安非他命（該│                          │
│  │        │處      │吸食器經丟棄而滅失│                          │
│  │        │        │）。              │                          │
├─┼────┼────┼─────────┼─────────────┤
│4 │97年8 月│臺北縣蘆│以將甲基安非他命置│甲○○施用第二級毒品，累犯│
│  │31日下午│洲市中原│於玻璃球吸食器內加│，處有期徒刑陸月。        │
│  │5 時30許│路87號9 │熱燒烤吸食其煙霧之│                          │
│  │        │樓之4 居│方式，施用第二級毒│                          │
│  │        │處      │品甲基安非他命（該│                          │
│  │        │        │吸食器經丟棄而滅失│                          │
│  │        │        │）。              │                          │
└─┴────┴────┴─────────┴─────────────┘
附表三
┌─┬────────┬───────────┬────────────┐
│編│查獲時間        │查獲地點              │扣案物品                │
│號│（民國）        │                      │                        │
├─┼────────┼───────────┼────────────┤
│1 │97年4 月28日晚間│臺北縣三重市○○路○ 段│甲○○所有之第一級毒品海│
│  │8 時許          │107 號11樓之7         │洛因8包（驗餘淨重合計0.7│
│  │                │                      │2 公克）、第二級毒品甲基│
│  │                │                      │安非他命12包（合計淨重13│
│  │                │                      │.4 公 克）、供其施用海洛│
│  │                │                      │因所用之注射針筒4 支、供│
│  │                │                      │其施用甲基安非他命所用之│
│  │                │                      │玻璃球2 只、吸食器1 組等│
│  │                │                      │物                      │
├─┼────────┼───────────┼────────────┤
│2 │97年6 月18日下午│臺北縣三重市○○路○段 │甲○○所有之第一級毒品海│
│  │5 時50分許      │91巷113號前           │洛因1 包（驗餘淨重0.012 │
│  │                │                      │公克）、第二級毒品甲基安│
│  │                │                      │非他命1 包（淨重0.19公克│
│  │                │                      │）等物                  │
├─┼────────┼───────────┼────────────┤
│3 │97年7 月22日晚間│臺北縣蘆洲市○○街172 │甲○○所有之第一級毒品海│
│  │7 時3 分許      │巷7 號2 樓203 室      │洛因2 包（驗餘淨重合計1.│
│  │                │                      │4989公克）、供其施用海洛│
│  │                │                      │因所用之注射針筒1 支等物│
├─┼────────┼───────────┼────────────┤
│4 │97年9 月1 日凌晨│臺北縣三重市○○路○段 │甲○○所有之第一級毒品海│
│  │1 時許          │318號前               │洛因1 包（驗餘淨重0.2097│
│  │                │                      │公克）                  │
└─┴────────┴───────────┴────────────┘
附錄本案論罪科刑法條全文：
毒品危害防制條例第10條第1 項、第2 項
毒品危害防制條例第10條
施用第一級毒品者，處 6 月以上 5 年以下有期徒刑。
施用第二級毒品者，處 3 年以下有期徒刑。


司法院資訊處製作；財團法人民間司法改革基金會備份。
